【裁判字號】    98,抗,192
【裁判日期】    980925
【裁判案由】    聲明異議
【裁判全文】
臺灣高等法院臺南分院民事裁定           98年度抗字第192號
抗  告  人
即債務  人  甲○○
上列抗告人因與相對人即債權人中國農民銀行股份有限公司間支
付命令聲明異議事件，對於中華民國九十八年七月十三日臺灣雲
林地方法院八十七年度促字第一○七八號裁定，提起抗告，本院
裁定如下：
    主  文
抗告駁回。
抗告訴訟費用新台幣壹仟元由抗告人負擔。
    理  由
一、抗告人聲明異議及抗告意旨略以：原法院八十七年度促字第
    一○七八號支付命令並未合法送達抗告人；而支付命令上所
    載金額新台幣八百萬元係債權人虛構；且於民國七十九年間
    向債權人貸款，因無法負擔沈重利息，業遭法院拍賣所得價
    款已超出負債額，付清貸款，並已結案；抗告人並無向合庫
    銀行貸款，抗告人不服原裁定，爰提起抗告等語。
二、按債務人於支付命令送達後，逾二十日之不變期間，始提出
    異議者，法院應以裁定駁回之，為民事訴訟法第五百十八條
    所明定。該二十日之不變期間，係自支付命令送達後起算。
    又送達於應受送達人之住居所、事務所或營業所行之；送達
    於住居所、事務所或營業所不獲會晤應受送達人者，得將文
    書付與有辨別事理能力之同居人或受僱人，同法第一百三十
    六條第一項、第一百三十七條第一項定有明文。若文書已付
    與此種同居人或受僱人，其效力自應認與交付本人同，至其
    已否轉交，何時轉交，均非所問。最高法院八十四年度台抗
    字第二五八號裁定參照。
三、查原法院於民國八十七年二月十一日所核發之八十七年度促
    字第一○七八號支付命令（以下稱系爭支付命令），係於八
    十七年二月十九日向抗告人之戶籍地即雲林縣褒忠鄉○○路
    四五八號為送達，因未獲會晤本人，已將文書交與抗告人之
    有辨別事理能力之同居人即其妻曾阿霞代收，有送達證書乙
    紙在卷可稽（見原審卷(一)第十五頁）。經原法院調取抗告人
    全戶戶籍資料，查明抗告人之配偶為曾阿霞，抗告人原住雲
    林縣褒忠鄉○○路四五八號，於九十四年十二月六日遷入雲
    林縣褒忠鄉○○路四七九號，並為遷入登記，有全戶戶籍資
    料查詢結果在卷可按（見原審卷(二)第三頁），足認系爭支付
    命令對抗告人已生合法送達之效力。從而，自抗告人收受系
    爭支付命令之翌日即八十七年二月二十日起算二十日已告屆
    滿，乃抗告人遲至九十八年六月十八日始向原法院提出異議
    ，已逾上揭二十日之不變期間。原法院因而駁回抗告人之異
    議，經核於法尚無不合。其提起抗告指摘原裁定不當，求為
    廢棄，非有理由，應駁回其抗告。
四、據上論結，本件抗告為無理由，依民事訴訟法第四百九十五
    條之一第一項、第四百四十九條第一項、第九十五條、第七
    十八條，裁定如主文。
中    華    民    國    98    年    9     月    25    日
                    民事第一庭  審判長法  官    丁振昌
                                      法  官    林永茂
                                      法  官    高明發
上為正本係照原本作成。
本裁定除以適用法規顯有錯誤為理由外，不得再抗告。如提再抗
告，應於收受送達後十日內委由律師為代理人向本院提出再抗告
狀，並繳納再抗告費新台幣一千元。
中    華    民    國    98    年    9     月    28    日
                                      書記官    王全龍
【附記】
民事訴訟法第495條之1第2項準用同法第466條之1第1、2項規定
：
(1)對於第二審判決上訴，上訴人應委任律師為訴訟代理人。但上
  訴人或其法定代理人具有律師資格者，不在此限。
(2)上訴人之配偶、三親等內之血親、二親等內之姻親，或上訴人
  為法人、中央或地方機關時，其所屬專任人員具有律師資格並
  經法院認為適當者，亦得為第三審訴訟代理人。
民事訴訟法第466條之2第1項：
上訴人無資力委任訴訟代理人者，得依訴訟救助之規定，聲請第
三審法院為之選任律師為其訴訟代理人。


司法院資訊處製作；財團法人民間司法改革基金會備份。
